【裁判字號】    92,交易,25
【裁判日期】    920221
【裁判案由】    公共危險
【裁判全文】
臺灣臺中地方法院刑事判決                          九十二年度交易字第二五號
    公  訴  人  臺灣臺中地方法院檢察署檢察官
    被      告  甲○○  男  二.
右列被告因公共危險案件，經檢察官提起公訴（九十一年度偵字第二０八五四號），
本院判決如左：
    主  文
甲○○服用酒類，不能安全駕駛動力交通工具而駕駛，處有期徒刑月，如易科罰金
，以佰元折算壹日。
    事  實
一、甲○○於民國九十一年十月廿三日凌晨零時許，在南投縣名間鄉炭寮村炭寮巷三
    六號住處飲酒後，已不能安全駕駛動力交通工具，竟仍於同日凌晨駕駛車牌號碼
    六Ｒ─六七六八號自小客車（其上搭載其妻胡馥萍）欲前往台中市區吃宵夜。同
    日凌晨零時五十分許，其沿台中市○○區○○路往市區方向行駛，因闖越紅燈，
    為巡邏警員發現令其停車，其竟加速逃逸，駛至崇德路與昌平路口，警員驅車自
    後趕上再令其停車，其竟再闖越紅燈逕自迴轉往重劃區方向行駛，警員再鳴警報
    器自後驅車追緝，甲○○駕車逃至崇德十二路口，因恐其酒後駕車犯行應將遭查
    獲，即將車停置路旁，自駕駛座開門下車，令其妻胡馥萍在車內趕緊自駕駛座旁
    座位換坐到駕駛座，惟甲○○下車後其右腳尚未離開駕駛座時，即為驅車趕至現
    場之警員當場查獲，並於同日一時十五分對甲○○實施吐氣所含酒精成份測試達
    每公升０˙八五毫克而查知上情。
二、案經台中市警察局第五分局報請臺灣臺中地方法院檢察署檢察官偵查起訴。
    理  由
一、訊據被告甲○○矢口否認有右揭犯行，辯稱：當日是其妻胡馥萍開車云云。證人
    胡馥萍亦迴護稱：車子是伊所駕駛云云。然查：右揭事實業據證人即當場查緝被
    告犯行之警員邱健忠於偵查中到庭結證稱：被告甲○○闖越紅燈後開到崇德路昌
    平路口快車道停紅燈時，警車趕到停在慢車道，伊有看見確實是甲○○開車，伊
    搖窗請他靠路邊停，他竟然沒有停車又闖紅燈，後來追到崇德十二路口，伊親眼
    看到甲○○自駕駛座下車，右腳還在駕駛座剛要伸出來，所穿的涼鞋還卡在踩油
    門處，所以他下車時右腳沒有穿鞋，他太太趕快在車內換到駕駛座等語歷歷。復
    有警員謝滄漢、邱健忠之職務報告書、台中市警察局舉發違反道路交通管理事件
    通知單、吐氣所含酒精成份測試單等附卷可稽。而證人邱健忠執行公務，且係因
    見被告駕車闖紅燈始查獲本件犯行，當無誣攀之理，被告應係酒後駕車，恐攔停
    後遭警酒測才會有加速逃逸之情，被告所辯不足採信。按服用酒類不能安全駕駛
    動力交通工具之認定，參考德國、美國之認定標準，對於吐氣濃度達每公升０．
    五五毫克，肇事率為一般正常人之十倍，應認為已達不能安全駕駛之標準（法務
    部八十八年五月十八日八八年度法檢字第一六六九號函參照），被告肇事後所測
    得吐氣酒精濃度每公升已達０．八五毫克，已超逾前開不能安全駕駛之標準。被
    告當時確係處於不能安全駕駛動力交通工具之狀態，至為灼然。因而事證明確，
    被告犯行洵堪認定，應予依法論科。
二、核被告所為，係犯刑法第一百八十五條之三服用酒類致無法安全駕駛動力交通工
    具罪。爰審酌被告酒醉後已不能安全駕駛，仍不顧公眾之安危，貿然駕車，應予
    非難；兼衡及被告素行及其犯後態度等一切情狀，量處如主文所示之刑，並諭知
    易科罰金之折算標準，以啟自新。
據上論斷，應依刑事訴訟法第二百九十九條第一項前段，刑法第一百八十五條之三、
第四十一條第一項前段，罰金罰鍰提高標準條例第二條，判決如主文。
中      華      民      國      九十二      年      二    月    廿一    日
                                 臺灣臺中地方法院交通法庭
                                        法  官  王  靜  秋
右正本證明與原本無異。
如不服本判決，應於送達後十日內向本院提出上訴狀（須附繕本），上訴於台灣高等
法院台中分院。
                                        書記官
中      華      民      國      九十二      年      二    月    廿一    日
附錄論罪科刑法條
刑法第一百八十五條之三
服用毒品、麻醉藥品、酒類或其他相類之物，不能安全駕駛動力交通工具而駕駛者，
處一年以下有期徒刑、拘役或三萬元以下罰金。


司法院資訊處製作；財團法人民間司法改革基金會備份。
